【裁判字號】    92,毒抗,531
【裁判日期】    921203
【裁判案由】    毒品危害防制條例
【裁判全文】
臺灣高等法院刑事裁定                            九十二年度毒抗字第五三一號
    抗  告  人  甲○○
    即  被  告
右抗告人因違反毒品危害防制條例案件，不服臺灣士林地方法院九十二年十月九日第
一審裁定（九十二年毒聲字第八九四號），提起抗告，本院裁定如左：
    主  文
抗告駁回。
    理  由
一、原裁定略以：被告甲○○於民國九十二年六月二十六日晚上十時十分前九十六小
    時內之某時，在不詳地點施用二級毒品安非他命，為警查獲，經採集其尿液送台
    灣檢驗科技股份有限公司檢驗結果呈安非他命類陽性反應，有該公司九十二年七
    月十日，濫用藥物尿液檢驗報告一份附卷可稽，並有安非他命吸食器二組扣案可
    資佐證，為此依毒品危害防制條例第二十條第一項及觀察勒戒處分執行條例第三
    條第一項規定裁定交付觀察、勒戒。
二、本院經核原裁定並無不當。被告抗告意旨略以：被告之尿液檢驗之所以呈安非他
    命類陽性反應，乃因伊患急性上呼吸道感染，前往診所拿藥服用所致，實有將該
    感冒藥物送請鑑定以明真相之必要。又被告住處雖有安非他命吸食器，然為警查
    獲當時，伊並未使用該吸食器，得否成證，尚有可議，且該吸食器為第三人陳燦
    龍遺留伊家者，亦可傳證，即可究明真實，為此提起抗告，求為撤銷原裁定云云
    。
三、惟查：被告縱有因身體不適而前往診所取得前述感冒藥物，然被告是否有服用感
    冒藥物，並未提出證據以實其說，有關藥物其中M－Ephedrine Become 屬麻黃素
    ，Sothicon為氫氧化鉛類，屬胃藥，另Mintapio為抗組織胺，屬治療流鼻水之藥
    水，俱無安非他命成分，再以氣相層析質譜儀之方法作藥物及其代謝產物之定性
    及定量分析檢驗者，幾乎不會有偽陽性反應產生，亦即如尿液中未含有煙毒之反
    應者，即不可能產生因藥物所引起之偽陽性反應，此經行政院國軍退除役官兵輔
    導委員會榮民總醫院八十三年四月七日（八三）北總內字第０三０三九號函敘明
    無訛。本件被告尿液檢測係經臺灣檢驗科技股份有限公司先以酵素免疫分析法Ｅ
    ＩＡ為初步檢驗，再以氣相層析質譜儀法確認檢驗結果，確呈安非他命類陽性反
    應，有該公司檢驗報告在卷可稽，因被告尿液既係以「氣相層析質譜儀分析法」
    鑑驗，並無檢驗錯誤之可能，參以被告在警訊自承吸用安非他命屬實，顯見被告
    確有施用安非他命之犯行。被告請求將感冒藥物送鑑定，本院認無必要。至被告
    為警當場查獲之安非他命吸食器，雖其否認為其所有，惟其初稱為年籍不詳之「
    燦雄」所有，後稱為陳燦龍遺留伊家中云云，前後供述不一，縱該吸食器為他人
    所有，亦不足以推翻其有吸用毒品之自白及鑑定。綜上，被告執前詞抗告，指摘
    原裁定不當，為無理由，應予駁回。
據上論斷，依刑事訴訟法第四百十二條，裁定如主文。
中      華      民      國    九十二    年      十二      月      三    日
                              臺灣高等法院刑事第五庭
                                  審判長法  官  曾  德  水
                                        法  官  蘇  素  娥
                                        法  官  楊  貴  雄
右正本證明與原本無異。
不得再抗告。
                                        書記官  林  淑  貞
中      華      民      國    九十二    年     十二     月      四      日


司法院資訊處製作；財團法人民間司法改革基金會備份。
